臺灣高等法院刑事判決
109年度上訴字第2476號
上  訴  人  
即  被  告  曾子育





上列上訴人因偽造文書等案件，不服臺灣士林地方法院108年度
訴字第310號，中華民國109年5月29日第一審判決（起訴案號：
臺灣士林地方檢察署108年度偵緝字第633號），提起上訴，本院
判決如下：
    主  文
上訴駁回。               
    事實及理由
一、經本院審理結果，認第一審以上訴人即被告曾子育犯原判決
    附表一、二「主文」欄所示各罪，並判處如原判決附表一、
    二「主文」欄所示之刑，復就有期徒刑部分定應執行刑為有
    期徒刑7月，拘役部分定應執行刑為拘役50日，暨就所宣告
    之刑及所定應執行刑均諭知易科罰金折算之標準為新臺幣（
    下同）1,000元折算1日，另就獲有犯罪所得部分之各罪，於
    各該罪刑項下宣告沒收及追徵各未扣案之犯罪所得。核原審
    認事用法及量刑均無不當，應予維持，並引用第一審判決書
    記載之事實、證據及理由（如附件）。
二、被告上訴意旨略以：原審判決太重，而且原判決附表二編號
    4至19是遭顏克群脅迫，因為我欠顏克群8、9千元，他知道
    我偷了這張信用卡所以用我的家人脅迫我去刷卡，邱上維當
    時也住在顏克群家裡，他可以證明我被顏克群脅迫。另希望
    依刑法第59條酌減其刑、從輕量刑等語。
三、本院查：
　㈠原審判決依憑被告部分自白、證人即告訴人張嘉玲、證人即
    全家便利商店天文店店長廖雪伶之證述及國泰世華商業銀行
    信用卡交易明細表、國泰世華商業銀行信用卡作業部民國10
    6年8月22日國世卡部字第1060000650號函及所附簽帳單、刷
    卡明細、三商家購股份有限公司106年7月24日三商家購稽字
    第10607003號函及所附案發時地監視錄影光碟、監視錄影翻
    拍相片等證據，認定被告如原判決附表一、二各次犯行，已
    詳敘所憑之證據與認定之理由，並無任何憑空推論之情事，
    亦與經驗法則、論理法則無違。
  ㈡被告雖執前詞提起上訴，惟：
　⒈關於被告與顏克群之供述：
　⑴被告之歷次陳述：
　①前於106年7月22日警詢中自陳：與顏克群是朋友，之間沒有
    金錢上之糾紛及仇恨等語（見偵11995卷第7-1頁）。
　②其後於107年6月20日偵查中經檢察官訊問各次盜刷情形時，
    針對其中數次情形供稱：顏克群知道那張信用卡是我偷來的
    ，他也同意要用這張卡消費；顏克群有一起吃；加值時顏克
    群在我旁邊，他也同意我加值，沒有阻止過我；（7月10日
    網路購買330元遊戲點數【即原判決附表二編號4】）這次顏
    克群知道但沒有參與，遊戲點數是我自己要玩的；我在星鋒
    通訊行買了2支手機（即原判決附表二編號5、6），顏克群
    知道，但沒有阻止或參與，我拿去賣掉還我個人債務，去賣
    手機顏克群沒有陪我去；（7月10日在美聯社消費35元【即
    原判決附表二編號7】）是我自己去，顏克群沒有去，950元
    （即原判決附表二編號8）那次顏克群好像有跟我去，有一
    起吃掉，買1條香菸，我拿4包，其他給顏克群；990元、2,6
    90元（即原判決附表二編號9、10）是我刷卡，顏克群知道
    ，網路上消費都是遊戲點數，我是為了玩遊戲。我想要刷東
    西換現金去還我的債務，我欠了4萬多，我盜刷2支手機還了
    2萬5,000元，還了債務，後面沒有必要盜刷點數，是我自己
    想要玩。儲值、預借現金是顏克群建議我，我去儲值。我跟
    顏克群沒有金錢糾紛，我沒跟他借錢，他也沒有跟我借錢，
    我的債務跟顏克群無關，是我私下借的等語（見偵緝773卷
    第29至32頁），除再次重申與顏克群間無金錢糾紛、債務與
    顏克群無關以外，另就其中各次盜刷行為，或有部分係被告
    自己前往盜刷或供自己上網玩遊戲而購買點數之用，部分雖
    供陳有顏克群在旁之情形，甚或指係顏克群建議、顏克群有
    一起吃、拿取刷卡消費之物品等情，然此均與被告其後辯稱
    附表二編號4至19所示各次盜刷均係遭顏克群脅迫乙節顯有
    不同（顏克群部分經原審說明尚無從認定與被告為共犯，參
    原判決第5頁㈢）。
　③於原審109年4月24日審理中則供稱：顏克群脅迫我這樣做，
    因為我們當時沒有錢，顏克群說他總不能讓我餓死；這件事
    如果顏克群沒有同意，我就不會去做了等語（見原審卷第20
    0至202頁），另就原判決附表二編號5、6部分之盜刷情形先
    後陳稱：賣掉的2萬5,000元是還欠錢莊的錢；（問：與顏克
    群有何關係？）我分成2份，給顏克群之後其他還給錢莊，
    （問：這2支手機你賣2萬5,000元，其餘還給錢莊？）是；
    （問：你說2萬5,000元還給顏克群8,000元？）也沒有這麼
    多，因為前面多多少少已經有還一部分了；（問：提示偵緝
    773卷第30頁，你說你還給顏克群1、2千元，是否如此？）
    是，其他是我個人債務糾紛等情（見原審卷第201至202頁）
    。被告就所指顏克群脅迫之言行僅係「顏克群說他總不能讓
    我餓死」，顯然與使人心生畏懼之言行有別；再由被告針對
    其中盜刷所得手機出售後款項之用途先稱是還給錢莊，後於
    法院質疑如此與顏克群有何關係時改稱分成2份，再經詢問
    歸還顏克群部分是多少數額時，則亦先後不一。
　④於本院準備程序及審理時分別供述：顏克群拿我家人脅迫我
    ，我不去做就要對我家人不利，我有欠他錢，在地檢時因為
    顏克群還沒有跑出國外，我會怕，才說跟他沒有金錢上利益
    ，我總共欠他8、9千，什麼時候借的忘記了；顏克群沒有明
    說要對我家人怎樣等語（見本院卷第91、130至131頁），針
    對顏克群如何脅迫又改稱係對其家人不利云云，卻又對於如
    何不利說不清楚，且針對積欠顏克群債務之情形無法說明細
    節。　
　⑵顏克群於106年8月18日即出境，有入出境資訊連結作業查詢
    資料可參（見本院卷第85頁），其於警詢中供稱：與被告是
    朋友關係，彼此間沒有金錢上糾紛及仇恨等語（見偵11995
    卷第10-1至11頁）。
　⑶被告如⑴之①、②所述與顏克群之供述相符，被告其後如⑴之③、
    ④更易之詞既與先前自己及顏克群之供述不同，且先後關於
    積欠債務、歸還款項之細節、顏克群脅迫之方式，陳述亦有
    不同。再觀之被告於本院準備程序時稱：上週我有請法扶律
    師。我之前有申請法扶，但是我把理由寫在法扶申請書上之
    後，他們認為只有刑度上的問題，沒有需要答辯的扶助理由
    。但是現在我有證人、有新事證要調查，我又部分否認犯罪
    ，我想這樣應該會過等語（見本院卷第91頁，然直至本院最
    後審理程序時，被告均未委任辯護人到庭），顯然被告即便
    欲申請法律扶助，其內心真意亦僅係量刑之爭執；佐以被告
    直至原審審理中始抗辯遭顏克群脅迫，脅迫方式為「顏克群
    說他總不能讓我餓死」，復於本院審理中改稱脅迫方式為「
    我不去做就要對我家人不利」，而變更指訴之脅迫情節更為
    嚴重，則被告是否為求輕判、脫免刑責而翻異前詞，即不無
    疑問；且不論係被告於原審中所辯「顏克群說他總不能讓我
    餓死」云云，或係於本院所辯解「顏克群說我不去做就要對
    我家人不利、沒有明說要對我家人怎樣」云云，均無從認有
    何使人心生畏懼而足以影響被告意思表示、使被告不得不為
    之情。
　⒉證人邱上維證述：我跟被告、顏克群都只是朋友，沒有很熟
    ，有聽顏克群說過被告欠他錢，具體的數額、情形我不清楚
    ，我有看過幾次被告拿錢給顏克群，但都是幾百元；我沒有
    見過本案那張國泰世華銀行信用卡，也沒有參與刷卡過程，
    （問：106年7月10日之後，就是這張卡被盜刷之後，被告還
    有沒有再跟顏克群住？）盜刷時間點我不清楚；我是106年6
    月在三重捷運那邊工地工作而借住顏克群家，我上早上的班
    ，被告晚上去上大夜班，被告如何去上班我不清楚；被告與
    顏克群關係依照我所見應該算還好，可是顏克群會嗆他，說
    他白癡、智障之類的，或罵三字經，沒有看過他們真的吵架
    ，也沒有看過顏克群打被告。有一次要出門上班時有聽到顏
    克群跟被告講「你今天去上班的時候記得拿東西回來」，但
    我不知道在說什麼；（問：你有親眼看到顏克群對被告說，
    或做任何威脅恐嚇的話嗎？）就叫他拿錢給他而已，這樣成
    立威脅嗎？他就說「你要還錢給我」而已。我不知道被告偷
    信用卡的事，只知道他說撿到悠遊卡，但是什麼時候的事我
    不清楚，（問：關於這張撿到的悠遊卡，你有看到或者聽到
    顏克群跟被告在討論什麼事嗎？）沒有等情（見本院卷第19
    9至207頁）。邱上維雖證稱曾聽聞顏克群說被告有積欠其債
    務乙節，但就債務之細節亦不清楚，且別無其他事證可憑，
    則此相異於被告警詢及偵查中之供述、顏克群於警詢中之陳
    述之詞，是否可採，似亦有疑。況邱上維對於被告竊取信用
    卡之事並不知情，更未曾見聞被告與顏克群討論撿拾到之悠
    遊卡如何使用之事，遑論其對於顏克群與被告間互動印象較
    為深刻者僅是顏克群告知被告「你要還錢給我」，並無被告
    辯稱遭顏克群脅迫之情，無從為有利於被告之認定。
　⒊按刑法第59條之酌量減輕其刑，必於犯罪情狀顯可憫恕，亦
    即其犯罪另有特殊之原因與環境，在客觀上足以引起一般同
    情，且於法律上已別無其他應減輕或得減輕其刑之事由，而
    認為即予宣告法定最低度刑期，猶嫌過重者，始有其適用。
    被告犯如原判決附表一、二「主文」欄所示各罪，雖其各次
    犯罪所得數額、價值尚非甚鉅，然由被告竊得信用卡後短短
    3日內即為本案多次犯行，其中不乏購買網路點數上網遊戲
    之玩樂所用，或如購買手機轉售以獲取利益之情，實難認被
    告犯本案各罪有何特殊之原因，而在客觀上足以引起一般同
    情，認為縱予宣告法定最低度刑期，猶嫌過重之情狀。被告
    上訴請求依刑法第59條酌減其刑，難謂有理由。
　⒋按刑事審判旨在實現刑罰權之分配的正義，故法院對有罪被
    告之科刑，應符合罪刑相當之原則，使輕重得宜，罰當其罪
    ，以契合社會之法律感情，此所以刑法第57條明定科刑時應
    審酌一切情狀，尤應注意該條所列10款事項以為科刑輕重之
    標準，俾使法院就個案之量刑，能斟酌至當。而量刑輕重係
    屬事實審法院得依職權自由裁量之事項，苟已斟酌刑法第57
    條各款所列情狀而未逾越法定刑度，不得遽指為違法，最高
    法院72年度台上字第6696號判決先例可資參照。查原審關於
    科刑之部分，已依刑法第57條各款所列情狀加以審酌，而於
    法定刑度之內，予以量定，客觀上並無明顯濫權或失之過重
    之情形，亦未違反比例原則，核無違法或不當之處，被告上
    訴請求從輕量刑並無其他舉證為憑，難認有理由。
　㈢綜上所述，被告執前詞上訴否認部分犯行並指摘原判決量刑
    過重，請求依刑法第59條酌減其刑、從輕量刑，均無理由，
    應予駁回。
據上論斷，應依刑事訴訟法第373條、第368條，判決如主文。
本案經臺灣士林地方檢察署檢察官王乙軒提起公訴，臺灣高等檢
察署檢察官丁俊成到庭執行職務。
中　　華　　民　　國　　109 　年　　10　　月　　21　　日
                  刑事第十四庭  審判長法　官  黃斯偉
                                      法　官  程克琳
                                      法　官  黎惠萍
以上正本證明與原本無異。
竊盜、詐欺取財、詐欺得利、非法由收費設備得利、非法由自付
款設備取財罪部分不得上訴。
行使偽造準私文書、行使偽造私文書罪部分如不服本判決應於收
受送達後20日內向本院提出上訴書狀，其未敘述上訴之理由者並
得於提起上訴後20日內向本院補提理由書（均須按他造當事人之
人數附繕本）「切勿逕送上級法院」。
                                      書記官  李格瑤
中　　華　　民　　國　　109 　年　　10　　月　　21　　日
修正前刑法第320條
意圖為自己或第三人不法之所有，而竊取他人之動產者，為竊盜
罪，處5年以下有期徒刑、拘役或五百元以下罰金。
意圖為自己或第三人不法之利益，而竊佔他人之不動產者，依前
項之規定處斷。
前二項之未遂犯罰之。
中華民國刑法第210條
（偽造變造私文書罪）
偽造、變造私文書，足以生損害於公眾或他人者，處5年以下有
期徒刑。
中華民國刑法第216條
（行使偽造變造或登載不實之文書罪）
行使第210條至第215條之文書者，依偽造、變造文書或登載不實
事項或使登載不實事項之規定處斷。
中華民國刑法第220條
（準文書）
在紙上或物品上之文字、符號、圖畫、照像，依習慣或特約，足
以為表示其用意之證明者，關於本章及本章以外各罪，以文書論
。
錄音、錄影或電磁紀錄，藉機器或電腦之處理所顯示之聲音、影
像或符號，足以為表示其用意之證明者，亦同。
中華民國刑法第339條
（普通詐欺罪）
意圖為自己或第三人不法之所有，以詐術使人將本人或第三人之
物交付者，處5年以下有期徒刑、拘役或科或併科50萬元以下罰
金。
以前項方法得財產上不法之利益或使第三人得之者，亦同。
前二項之未遂犯罰之。
中華民國刑法第339條之1
（違法由收費設備取得他人之物之處罰）
意圖為自己或第三人不法之所有，以不正方法由收費設備取得他
人之物者，處1年以下有期徒刑、拘役或10萬元以下罰金。
以前項方法得財產上不法之利益或使第三人得之者，亦同。
前二項之未遂犯罰之。
中華民國刑法第339條之2
（違法由自動付款設備取得他人之物之處罰）
意圖為自己或第三人不法之所有，以不正方法由自動付款設備取
得他人之物者，處3年以下有期徒刑、拘役或30萬元以下罰金。
以前項方法得財產上不法之利益或使第三人得之者，亦同。
前二項之未遂犯罰之。
附件：
臺灣士林地方法院刑事判決
                                      108年度訴字第310號
公　訴　人　臺灣士林地方檢察署檢察官
被　　　告　曾子育　
                    
                    
                    
                   
                   
上列被告因偽造文書等案件，經檢察官提起公訴（108 年度偵緝
字第633 號），本院判決如下：
    主  文
曾子育犯如附表一、二各編號主文欄所示之罪，各處如附表一、
二各編號主文欄所示之刑及沒收。有期徒刑部分，應執行有期徒
刑柒月，拘役部分，應執行拘役伍拾日，如易科罰金，均以新臺
幣壹仟元折算壹日。
    事  實
一、曾子育為下列犯行：
  ㈠民國106 年7 月8 日，因某任職址設臺北市○○區○○街000 號
    全家便利商店天文店員之友人值班時，臨時遇事暫需離去該
    店而委請曾子育看顧，曾子育允諾到場後，於同日凌晨5 時
    55分許，見該店內櫃檯未上鎖之抽屜，置有該店客人張嘉玲
    失落於店內之具有悠遊卡自動加值功能國泰世華商業銀行信
    用卡（卡號：0000-0000-0000-0000 號，下稱國泰世華銀行
    信用卡），竟基於意圖為自己不法所有之竊盜犯意，徒手竊
    取該信用卡1 張得手。
  ㈡曾子育竊得前揭國泰世華銀行信用卡後，基於非法由收費設
    備取得財產上不法利益之犯意，各於⑴106 年7 月8 日凌晨5
     時55分、⑵同月9 日晚上11時28分、⑶同月10日凌晨0 時54
    分至55分，在新北市○○區○○街000 號全家便利商店永福店內
    設置之收費設備，利用收費設備若感應到信用卡電子錢包餘
    額低於一定下限時，即會啟動自動由信用卡餘額中加值授權
    金額，不需核對持卡人身分、無庸支付現金、簽名之機制及
    特性，佯冒有權使用前揭信用卡之張嘉玲持卡感應，藉此取
    得自動加值共計新臺幣（下同）2500元之不法利益。
  ㈢基於意圖為自己不法所有之詐欺取財、詐欺得利犯意，分別
    於附表二編號1 至3 、7 、8 、16至18所示時間、地點，佯
    為持卡人本人即張嘉玲持卡前往各該實體店面特約商店刷卡
    消費，並確認消費及金額，致各該實體店面特約商店之店員
    陷於錯誤，分別交付如附表二編號1 至3 、7 、8 所示交易
    金額之商品、服務予曾子育，惟附表二編號16至18，則未完
    成交易而不遂。
  ㈣基於意圖為自己不法所有之詐欺得利、行使偽造準私文書之
    犯意，分別於附表二編號4 、9 至15、19所示時間、地點，
    未得張嘉玲之同意或授權，即以上開張嘉玲之國泰世華銀行
    信用卡，利用網際網路設備連結，假冒張嘉玲之名義在附表
    二編號4 、9 至15、19所示特約商店網頁上購買遊戲點數服
    務，並輸入上開信用卡卡號、有效年月及信用卡背面末3 碼
    之授權碼等資料，表示張嘉玲本人同意透過網際網路使用信
    用卡消費，而偽造完成具有證明購買商品及同意以該信用卡
    付款之準私文書性質之電磁紀錄後，將之傳輸予特約商店而
    行使，致附表二編號4 、9 至15、19所示之信用卡特約商店
    網頁管理人員陷於錯誤，曾子育因而詐得附表二編號4 、9
    至13所示消費金額之遊戲點數服務，惟附表二編號14、15、
    19部分，則未完成交易而不遂，足生損害於張嘉玲、各該特
    約商店及銀行對於信用卡消費管理之正確性。
  ㈤基於意圖為自己不法所有之詐欺取財、行使偽造私文書之犯
    意，分別於附表二編號5 、6 所示時間及地點，持前揭張嘉
    玲之國泰世華銀行信用卡，刷卡購買附表二編號5 、6 所示
    金額之商品，並於簽帳單上簽名欄偽簽「張嘉玲」署名，以
    表示確認該簽帳單記載之消費金額後，持向該特約商店之店
    員行使，致店員陷於錯誤，交付附表二編號5 、6 所示金額
    之商品予曾子育，足生損害於張嘉玲、各該特約商店及銀行
    對於信用卡消費管理之正確性。
  ㈥基於以不正方法由自動付款設備詐欺取財之犯意，於106 年7
     月10日凌晨0 時38分許，持上開國泰世華銀行信用卡，在
    新北市○○區○○街000 號全家便利商店三重永福店，插入該店
    內設置之自動櫃員機，欲由該自動付款設備預借現金2萬元
    ，惟因密碼輸入錯誤而未得逞。嗣於106 年7 月10日下午2 
    時2 分許，張嘉玲接獲國泰世華銀行客服人員來電通知有刷
    卡異常情形，始悉其國泰世華銀行信用卡遭盜刷，經報警處
    理，始查獲上情。
二、案經張嘉玲訴由臺北市政府警察局士林分局報告臺灣士林地
    方檢察署檢察官偵查起訴。
    理  由
壹、證據能力本件判決認定事實所引用之卷內供述及非供述證據
    （包含人證與文書證據、物證等證據），並無證據證明係公
    務員違背法定程序所取得，且經檢察官、被告曾子育（下稱
    被告）表示同意有證據能力（本院訴字卷第198 至200 頁）
    ，經本院審酌該等證據資料製作時之情況，並無違法不當及
    證明力明顯過低之瑕疵，堪認作為證據應屬適當，依刑事訴
    訟法第158 條之4 反面解釋及第159 條至第159 條之5 規定
    ，俱有證據能力。
貳、實體部分
一、認定犯罪事實所憑之證據及理由
  ㈠犯罪事實一㈠、一㈡⑴、一㈢如附表二編號1 至2 部分訊據被告
    就上開犯罪事實，於本院審理中坦認在卷，並經證人即告訴
    人張嘉玲警詢指訴、偵查結證（106 年度偵字第11995 號卷
    第16至18頁、107 年度偵緝字第773 號卷第56至57頁）、證
    人即全家便利商店天文店長廖雪伶警詢及偵查證述明確（10
    6 年度偵字第11995 卷第13至14頁、108 年度偵緝字第633 
    號卷第43至45頁），此外，復有國泰世華銀行信用卡交易明
    細表、國泰世華商業銀行信用卡作業部106 年8 月22日國世
    卡部字第1060000650號函（106 年度偵字第11995卷第23至2
    4、49頁）在卷可稽，足認被告自白與事實相符，堪以採信
    ，此部分事證明確，被告犯行可以認定，應依法論科。
  ㈡犯罪事實一㈡⑵⑶、一㈢如附表二編號3 、7 、8 、16至18、一㈣
    、一㈤、一㈥部分訊據被告固坦認於前揭時地，持張嘉玲之上
    開國泰世華銀行信用卡刷卡加值、消費、預借現金，事實欄
    一㈤時地，尚且偽以吳嘉玲名義簽立簽帳單，然矢口否認有
    何非法由收費設備取得財產上不法利益、詐欺取財、詐欺得
    利、行使偽造準私文書、行使偽造私文書、以不正方法利用
    自動付款設備詐欺取財未遂等犯行，辯稱：伊並無犯意，係
    因積欠顏克群債務，無力還款，遭顏克群發現伊持有前揭張
    嘉玲之國泰世華銀行信用卡後，脅迫伊若不持卡消費、預借
    現金，供顏克群花用以清償債務，將對伊家人不利，伊迫於
    無奈，始持卡為該等消費、預借現金云云。查：
    ①被告於前揭時地，持張嘉玲之上開國泰世華銀行信用卡刷
      卡加值、消費、預借現金，事實欄一㈤時地，尚且偽以張
      嘉玲名義簽立簽帳單等情，經證人即告訴人張嘉玲警詢指
      訴、偵查結證如前，並有上揭國泰世華銀行信用卡交易明
      細表、國泰世華商業銀行信用卡作業部106 年8 月22日國
      世卡部字第1060000650號函暨該函所附簽帳單、刷卡明細
      、三商家購股份有限公司106 年7 月24日三商家購稽字第
      10607003號函暨該函檢附之案發時地監視錄影光碟、監視
      錄影翻拍相片等在卷可稽（106 年度偵字第11995 卷第25
      至34-1頁），且為被告所不否認，此部分事實，堪以認定
      。
    ②被告雖以前詞置辯，否認犯行，然證人即顏克群於警詢證
      稱：與曾子育是朋友關係，但我們之間沒有金錢糾紛及仇
      恨等語明確（106 年度偵字第11995 卷第10-1至11頁），
      質諸被告警詢亦供承：我與顏克群是朋友關係，但我們之
      間沒有金錢上糾紛及仇恨等語（106 年度偵字第11995 卷
      第7-1 頁），偵查除仍供認：我跟顏克群沒有金錢糾紛，
      我沒跟他借錢，他也沒有跟我借錢等語外，猶供承：7 月
      9 日晚上7 點46分有到美聯社消費35元，是我自己去用這
      張信用卡結帳，之後去星鋒通訊行，消費了800 元修理手
      機費用，也是用上開信用卡結帳，7 月10日中午有在三重
      下竹圍街17號4 樓顏克群家，上網刷卡購買遊戲點數刷33
      0 元，遊戲點數是我自己要玩的等語綦詳（107 年度偵緝
      字第773 卷第30、32頁），顯見被告本件持卡盜刷犯行，
      係供其個人娛樂、開銷甚明，被告嗣於本院審理中翻易前
      詞，辯稱係因積欠顏克群債務，無力還款，遭顏克群發現
      伊持有前揭張嘉玲之國泰世華銀行信用卡後，脅迫伊若不
      持卡消費、預借現金，供顏克群花用以清償債務，將對伊
      家人不利，伊迫於無奈，始持卡為該等消費、預借現金，
      伊無犯意云云，核係事後卸責之詞，並不足採。
    ③綜上，此部分事證明確，被告犯行可以認定，應依法論科
      。
  ㈢檢察官起訴書雖認顏克群就被告所為之事實欄一㈡⑵⑶之非法由
    收費設備取得財產上不法利益犯行、事實欄一㈢如附表二編
    號3 、8 、16至18之詐欺取財犯行、事實欄一㈤如附表二編
    號5 、6 之詐欺取財、行使偽造私文書、事實欄一㈥非法由
    自動付款設備取財未遂等犯行，均屬共犯，然起訴書並未明
    載顏克群究係如何參與前開犯罪事實犯行，原無從僅以顏克
    群縱於被告為該等犯行時在場，即推論顏克群為共犯，遑論
    被告於本院審理中猶有翻易前詞，將犯行推諉顏克群之情，
    業如前述，是本件尚難逕認被告就上揭犯行，與顏克群間具
    有犯意聯絡及行為分擔而論以共犯，起訴書就被告上開犯行
    部分，指稱被告與顏克群為共犯，尚難採憑，附此敘明。
二、論罪
  ㈠按行為後法律有變更者，適用行為時之法律，但行為後之法
    律有利於行為人者，適用最有利之法律，刑法第2 條第1 項
    定有明文。被告行為後，刑法第320 條第1 項之竊盜罪，業
    於108 年5 月29日修正公布施行，修正前刑法第320 第1 項
    規定：「意圖為自己或第三人不法之所有，而竊取他人之動
    產者，為竊盜罪，處5 年以下有期徒刑、拘役或5 百元以下
    罰金。」修正後刑法第320 條第1 項則規定：「意圖為自己
    或第三人不法之所有，而竊取他人之動產者，為竊盜罪，處
    5 年以下有期徒刑、拘役或50萬元以下罰金。」，修正後刑
    法第320 條第1 項，將法定刑自「5 年以下有期徒刑、拘役
    或5 百元以下罰金」，提高為「5 年以下有期徒刑、拘役或
    50萬元以下罰金」，經比較新、舊法律，修正後刑法第320
    條第1 項並無較有利於被告之情形，依刑法第2 條第1 項前
    段規定，自應適用被告行為時即108 年5 月29日修正前刑法
    第320 條第1 項規定。
  ㈡次按錄音、錄影或電磁紀錄，藉機器或電腦之處理所顯示之
    聲音、影像或符號，足以為表示其用意之證明者，以文書論
    ，刑法第220 條第2 項定有明文。被告以電腦設備連結網際
    網路，在網站資料畫面付款人資料欄中，輸入付款人及授權
    碼等資料，偽造線上刷卡消費訂單，係表示持卡人向該網站
    刷卡購買商品之意，此等經電腦設備處理之電磁紀錄，自屬
    刑法第220 條第2 項所規定之準文書，應以文書論。再按刑
    法第339 條第1 、2 項分別規定詐欺取財罪及詐欺得利罪，
    前者之行為客體係指財物，後者則指取得債權、免除債務、
    延期履行債務或提供勞務等財物以外之財產上不法利益（最
    高法院86年度台上字第3534號判決意旨參照）。
  ㈢核被告如事實一㈠所為，係犯修正前刑法第320 條第1 項竊盜
    罪；如事實欄一㈡⑴至⑶所為，均係犯刑法第339 條之1第2 項
    、第1 項非法由收費設備得利罪；事實欄一㈢如附表二編號1
     、3 、7 、8 部分所為，均係犯刑法第339 條第1項之詐欺
    取財罪，事實欄一㈢如附表二編號2 所為，係犯刑法第339 
    條第2 項之詐欺得利罪（被告所詐得者係手機修理之財產上
    不法利益，構成詐欺得利罪，檢察官以此部分係構成詐欺取
    財罪，固有未合，惟因二者基本社會事實同一，爰依刑事訴
    訟法第300 條之規定，變更起訴法條審理之），事實欄一㈢
    如即附表二編號16至18所為，係犯刑法第339 條第3 項、第
    1 項之詐欺取財未遂罪；如事實欄一㈣所為，均係犯刑法第2
    16 條、第210 條、第220 條第2 項之行使偽造準私文書罪
    、並犯刑法第339 條第2 項之詐欺得利罪（即附表二編號4 
    、9 至13部分）、同條第3 項、第2 項之詐欺得利未遂罪（
    即附表二編號14、15、19部分）；如事實一㈤所為，均係犯
    刑法第216 條、第210 條之行使偽造私文書罪、並犯刑法第
    339 條第1 項之詐欺取財罪；如事實一㈥所為，係犯刑法第3
    39 條之2 第3 項、第1 項非法由自動付款設備取財未遂罪
    。
  ㈣被告於事實欄一㈡⑶所述時地、事實欄一㈢如附表二編號16至18
    所述時地、事實欄一㈣如附表二編號11至12所示之時地，各
    持張嘉玲之前揭國泰世華銀行信用卡接續自動加值、刷卡消
    費數次，均係在密接之時間，以相同方式，接續而為，核各
    係基於單一犯意接續而為，均為接續犯，各僅論以一罪。至
    被告於事實欄一㈣時地，各次偽造準私文書之低度行為，事
    實欄一㈤時地，各次偽造私文書之低度行為，均各為其後行
    使之高度行為所吸收，均不另論罪。又被告就事實欄一㈣所
    為，各次所犯行使偽造準私文書罪及詐欺得利既未遂，事實
    欄一㈤所為，各次所犯行使偽造私文書罪及詐欺取財罪，均
    各係以一行為觸犯上開二罪名之想像競合犯，依刑法第55條
    規定，各僅從一重之行使偽造準私文書罪（事實欄一㈣部分
    ）、行使偽造私文書罪（事實欄一㈤部分）處斷。
  ㈤被告所為竊盜（1 罪）、非法由收費設備得利（3 罪）、詐
    欺取財既未遂（5 罪）、詐欺得利（1 罪）、行使偽造準私
    文書（8 罪）、行使偽造私文書（2 罪）、非法由自動付款
    設備取財未遂（1 罪）等犯行，犯意各別，行為互殊，應予
    分論併罰。
  ㈥就事實欄一㈥部分，被告已著手以不正方法利用自動付款設備
    詐欺取財之實施，暨就附表二編號14至15、19部分，被告已
    著手冒為張嘉玲於網際網路刷卡消費詐欺得利行為之實施，
    及就附表編號二編號16至18部分，被告佯為持卡人本人即張
    嘉玲持卡前往特約商店刷卡消費詐欺取財行為之實施，然均
    因未完成交易而不遂，均為未遂犯，爰各依刑法第25條第2 
    項規定，依既遂犯刑度減輕其刑。
三、科刑、沒收
  ㈠爰審酌被告有詐欺、竊盜等前科，有臺灣高等法院被告前案
    紀錄表可稽，雖於本件不構成累犯，然顯見素行不佳，為圖
    一己私利，恣意竊取他人信用卡，復佯冒有權使用事實欄所
    述信用卡之告訴人持卡加值，獲取自動加值之不法利益，並
    另盜刷告訴人之信用卡消費，且圖以預借現金，所為影響發
    卡銀行對於信用卡授權交易管理之正確性，破壞社會金融交
    易秩序，甚屬不該，犯後亦未能與告訴人和解，惟就部分犯
    行坦認在卷，非無悔意，兼衡被告自陳高中肄業之智識程度
    、未婚、原從事餐飲服務業、月薪2 萬5 千元許、無人需其
    扶養之家庭、經濟生活狀況等一切情狀，就其前開各犯行，
    分別量處如主文所示之刑及均諭知易科罰金之折算標準，併
    就有期徒刑、拘役部分，各定其應執行刑，暨再諭知易科罰
    金之折算標準。
  ㈡按偽造他人之印文及署押，雖為偽造私文書行為之一部，不
    另論以刑法第217 條第1 項之罪，但所偽造之此項印文、署
    押，則應依同法第219 條予以沒收。而刑法第219 條規定係
    採義務沒收主義，凡偽造之印文或署押，不論是否屬於犯人
    所有，亦不論有無搜獲扣案，苟不能證明其已滅失，均應依
    法宣告沒收。次按犯罪所得，屬於犯罪行為人者，沒收之；
    前二項之沒收，於全部或一部不能沒收或不宜執行沒收時，
    追徵其價額，刑法第38條之1 第1 項前段、第3 項規定甚明
    。是被告偽造之如附表二編號5 至6 所示之簽帳單共2 份，
    固為犯罪所生之物，惟均未扣案，且已交付予店家或店員行
    使之，自已非屬被告所有，爰不予宣告沒收，惟偽造簽帳單
    上偽造之署押，仍應依刑法第219 條規定，不問屬於犯人與
    否，於附表二編號5 至6 所示之各罪項下，分別宣告沒收。
    至被告所詐得商品，核屬本案被告之犯罪所得，爰依上開規
    定於各該所犯罪刑主文項下諭知沒收，於全部或一部不能沒
    收或不宜執行沒收時，追徵其價額。另未扣案之信用卡，業
    已由告訴人掛失止付、其並可申請補發程序更換，欠缺刑法
    上之重要性，爰不予宣告沒收追徵，附此敘明。
據上論斷，應依刑事訴訟法第299 條第1 項前段、第300 條，修
正前刑法第320 條第1 項、刑法第2 條第1 項前段、第339 條之
1 第2 項、第339 條第1 項、第2 項、第3 項、第339 條之2 第
3 項、第1 項、第216 條、第210 條、第220 條第2 項、第55條
、第25條第2 項、第41條第1 項前段、第8 項、第51條第5 款、
第6 款、第219 條、第38條之1 第1 項前段、第3 項、第38條之
2 第2 項，刑法施行法第1 條之1，判決如主文。
本案經檢察官王乙軒提起公訴，檢察官林聰良到庭執行職務。
中　　華　　民　　國　 109　　年　　5 　　月　　29　　日
                  刑事第五庭審判長法  官  陳 明 偉
                                  法  官  黃 紀 錄
                                  法  官  江 哲 瑋
以上正本證明與原本無異。
如不服本判決應於收受送達後20日內向本院提出上訴書狀，並應
敘述具體理由。其未敘述上訴理由者，應於上訴期間屆滿後20日
內向本院補提理由書( 均須按他造當事人之人數附繕本) 「切勿
逕送上級法院」。
                                  書記官  蔡 宜 君
中　　華　　民　　國　 109　　年　　5 　　月　　29　　日
附錄本案論罪科刑法條全文：
刑法第210條
偽造、變造私文書，足以生損害於公眾或他人者，處五年以下有
期徒刑。
刑法第216條
行使第二百一十條至第二百一十五條之文書者，依偽造、變造文
書或登載不實事項或使登載不實事項之規定處斷。
刑法第220條
在紙上或物品上之文字、符號、圖畫、照像，依習慣或特約，足
以為表示其用意之證明者，關於本章及本章以外各罪，以文書論
。
錄音、錄影或電磁紀錄，藉機器或電腦之處理所顯示之聲音、影
像或符號，足以為表示其用意之證明者，亦同。
修正前刑法第320 條
意圖為自己或第三人不法之所有，而竊取他人之動產者，為竊盜
罪，處5年以下有期徒刑、拘役或五百元以下罰金。
意圖為自己或第三人不法之利益，而竊佔他人之不動產者，依前
項之規定處斷。
前二項之未遂犯罰之。
刑法第339條
意圖為自己或第三人不法之所有，以詐術使人將本人或第三人之
物交付者，處五年以下有期徒刑、拘役或科或併科五十萬元以下
罰金。
以前項方法得財產上不法之利益或使第三人得之者，亦同。
前二項之未遂犯罰之。
刑法第339條之1
意圖為自己或第三人不法之所有，以不正方法由收費設備取得他
人之物者，處一年以下有期徒刑、拘役或十萬元以下罰金。
以前項方法得財產上不法之利益或使第三人得之者，亦同。
前二項之未遂犯罰之。
刑法第339條之2
意圖為自己或第三人不法之所有，以不正方法由自動付款設備取
得他人之物者，處三年以下有期徒刑、拘役或三十萬元以下罰金
。
以前項方法得財產上不法之利益或使第三人得之者，亦同。
前二項之未遂犯罰之。

附表一
編號 事實 主    文 1  事實欄一㈠  曾子育犯竊盜罪，處有期徒刑貳月，如易科罰金，以新臺幣壹仟元折算壹日。 2 事實欄一㈡ 曾子育犯非法由收費設備得利罪，共叁罪，各處拘役拾日，如易科罰金，均以新臺幣壹仟元折算壹日。未扣案之犯罪所得新臺幣貳仟伍佰元沒收，於全部或一部不能沒收或不宜執行沒收時，追徵其價額。 3  事實欄一㈥  曾子育犯非法由自動付款設備取財未遂罪，處有期徒刑貳月，如易科罰金，以新臺幣壹仟元折算壹日。 

附表二：即事實欄一㈢至㈤盜刷張嘉玲之國泰世華銀行信用卡部
分
編號  刷卡消費時間  刷卡消費地點  消費特約商店 消費金額( 新臺幣)、品項 交易方式      主  文  1 106 年7 月9日晚上7 時46分 新北市○○區○○○街0 號 美聯社三重下竹圍店 35元食物商品 免簽名刷卡消費 曾子育犯詐欺取財罪，處拘役拾日，如易科罰金，以新臺幣壹仟元折算壹日。未扣案之犯罪所得價值新臺幣叁拾伍元之食物商品沒收，於全部或一部不能沒收或不宜執行沒收時，追徵其價額。 2 106 年7 月9日晚上7 時49分許 新北市○○區○○路0 段000 號 星鋒通訊行 800 元手機修理費服務 免簽名刷卡消費 曾子育犯詐欺得利罪，處拘役拾日，如易科罰金，以新臺幣壹仟元折算壹日。未扣案之犯罪所得新臺幣捌佰元沒收，於全部或一部不能沒收或不宜執行沒收時，追徵其價額。  3 106 年7 月9日晚上11時7分許 新北市○○區○○○街0號 美聯社三重下竹圍店 944 元食物及香菸等商品 免簽名刷卡消費 曾子育犯詐欺取財罪，處拘役拾日，如易科罰金，以新臺幣壹仟元折算壹日。未扣案之犯罪所得價值新臺幣玖佰肆拾肆元之食物及香菸等商品沒收，於全部或一部不能沒收或不宜執行沒收時，追徵其價額。 4 106 年7 月10日中午12時20分許 新北市○○區○○○街00號4 樓顏克群住處 綠界科技 330 元、遊戲點數 於網際網路上輸入信用卡卡號等資料刷卡消費 曾子育犯行使偽造準私文書罪，處有期徒刑叁月，如易科罰金，以新臺幣壹仟元折算壹日。未扣案之犯罪所得價值新臺幣叁佰叁拾元之遊戲點數沒收，於全部或一部不能沒收或不宜執行沒收時，追徵其價額。 5 106 年7 月10日中午12時39分許 新北市○○區○○路0 段000 號 星鋒通訊行 1 萬2 千元、手機1支 簽帳單之「持卡人簽名」欄上偽造「張嘉玲」簽名刷卡消費 曾子育犯行使偽造私文書罪，處有期徒刑叁月，如易科罰金，以新臺幣壹仟元折算壹日。偽造之「張嘉玲」署押壹枚沒收。未扣案之犯罪所得價值新臺幣壹萬貳仟元之手機壹支沒收，於全部或一部不能沒收或不宜執行沒收時，追徵其價額。 6 106 年7 月10日中午12時44分許 新北市○○區○○路0 段000 號 星鋒通訊行 2 萬1 千元、手機1支 簽帳單之「持卡人簽名」欄上偽造「張嘉玲」簽名刷卡消費 曾子育犯行使偽造私文書罪，處有期徒刑叁月，如易科罰金，以新臺幣壹仟元折算壹日。偽造之「張嘉玲」署押壹枚沒收。未扣案之犯罪所得價值新臺幣貳萬壹仟元之手機壹支沒收，於全部或一部不能沒收或不宜執行沒收時，追徵其價額。 7 106 年7 月10日中午12時55分許 新北市○○區○○○街0號 美聯社三重下竹圍店 35元、食物商品 免簽名刷卡消費 曾子育犯詐欺取財罪，處拘役拾日，如易科罰金，以新臺幣壹仟元折算壹日。未扣案之犯罪所得價值新臺幣叁拾伍元之食物商品沒收，於全部或一部不能沒收或不宜執行沒收時，追徵其價額。 8 106 年7 月10日中午12時57分許 新北市○○區○○○街0號 美聯社三重下竹圍店 950 元、食物及香菸等商品 免簽名刷卡消費 曾子育犯詐欺取財罪，處拘役拾日，如易科罰金，以新臺幣壹仟元折算壹日。未扣案之犯罪所得價值新臺幣玖佰伍拾元之食物及香菸等商品沒收，於全部或一部不能沒收或不宜執行沒收時，追徵其價額。 9 106 年7 月10日下午1 時7分許 新北市○○區○○○街00號4 樓顏克群住處 綠界科技-一福堂IFF 990 元、遊戲點數 於網際網路上輸入信用卡卡號等資料刷卡消費 曾子育犯行使偽造準私文書罪，處有期徒刑叁月，如易科罰金，以新臺幣壹仟元折算壹日。未扣案之犯罪所得價值新臺幣玖佰玖拾元之遊戲點數沒收，於全部或一部不能沒收或不宜執行沒收時，追徵其價額。 10 106 年7 月10日下午1 時10分許 新北市○○區○○○街00號4 樓顏克群住處 Google*Games 2690元、遊戲點數 於網際網路上輸入信用卡卡號等資料刷卡消費 曾子育犯行使偽造準私文書罪，處有期徒刑叁月，如易科罰金，以新臺幣壹仟元折算壹日。未扣案之犯罪所得價值新臺幣貳仟陸佰玖拾元之遊戲點數沒收，於全部或一部不能沒收或不宜執行沒收時，追徵其價額。 11 106 年7 月10日下午1 時53分許 新北市○○區○○○街00號4 樓顏克群住處 Google*Games 330 元( 起訴書誤載為30元)、遊戲點數 於網際網路上輸入信用卡卡號等資料刷卡消費  曾子育犯行使偽造準私文書罪，處有期徒刑叁月，如易科罰金，以新臺幣壹仟元折算壹日。未扣案之犯罪所得價值新臺幣陸佰陸拾元之遊戲點數沒收，於全部或一部不能沒收或不宜執行沒收時，追徵其價額。 12 106 年7 月10日下午1 時53分許 新北市○○區○○○街00號4 樓顏克群住處  Google*Games 330 元、遊戲點數 於網際網路上輸入信用卡卡號等資料刷卡消費  13 106 年7 月10日下午1 時57分許 新北市○○區○○○街00號4 樓顏克群住處 Google*Games 330 元、遊戲點數 於網際網路上輸入信用卡卡號等資料刷卡消費 曾子育犯行使偽造準私文書罪，處有期徒刑叁月，如易科罰金，以新臺幣壹仟元折算壹日。未扣案之犯罪所得價值新臺幣叁佰叁拾元之遊戲點數沒收，於全部或一部不能沒收或不宜執行沒收時，追徵其價額。 14 106 年7 月10日下午2 時9分許 新北市○○區○○○街00號4 樓顏克群住處 綠界科技 2690元( 未遂) 、遊戲點數 於網際網路上刷卡消費，惟因交易未完成而未遂 曾子育犯行使偽造準私文書罪，處有期徒刑貳月，如易科罰金，以新臺幣壹仟元折算壹日。 15 106 年7 月10日下午2 時18分許 新北市○○區○○○街00號4 樓顏克群住處 Google*Games 2690元(未遂)、遊戲點數 於網際網路上刷卡消費，惟因交易未完成而未遂 曾子育犯行使偽造準私文書罪，處有期徒刑貳月，如易科罰金，以新臺幣壹仟元折算壹日。 16 106 年7 月10日下午2 時27分許 新北市○○區○○○街0號 美聯社三重下竹圍店 9 元( 未遂)、食物商品 免簽名刷卡消費，惟因交易未完成而未遂  曾子育犯詐欺取財未遂罪，處拘役拾日，如易科罰金，以新臺幣壹仟元折算壹日。 17 106 年7 月10日下午2 時27分許 新北市○○區○○○街0號 美聯社三重下竹圍店 9 元( 未遂)、食物商品 免簽名刷卡消費，惟因交易未完成而未遂  18 106 年7 月10日下午2 時27分許 新北市○○區○○○街0號 美聯社三重下竹圍店 9 元( 未遂)、食物商品 免簽名刷卡消費，惟因交易未完成而未遂  19 106 年7 月10日下午3 時46分許 新北市○○區○○○街00號4 樓顏克群住處 綠界科技-一福堂IFF 2690元(未遂)、遊戲點數 於網際網路上刷卡消費，惟因交易未完成而未遂 曾子育犯行使偽造準私文書罪，處有期徒刑貳月，如易科罰金，以新臺幣壹仟元折算壹日。